臺灣臺中地方法院刑事判決　　　　　　　　　　　　九十三年度易字第二五五八號
　　公　訴　人　臺灣臺中地方法院檢察署檢察官
　　被　　　告　丙○○
右列被告因侵占等案件，經檢察官提起公訴（九十三年度調偵字第三五九號），本院
判決如左：
    主  文
丙○○意圖為自己不法之所有，而侵占自己持有他人之物，處有期徒刑肆月，如易科
罰金，以參佰元折算壹日。
    犯罪事實
一、丙○○原係坐落台中市○○區○○段一二七七地號土地應有部分一萬分之四三及
    地上建物門牌號碼台中市南屯區○○○街五號七樓之十房屋之所有權人，前因積
    欠內政部營建署債務，經該署聲請本院民事執行處以九十二年度執字第三七七二
    九號執行查封及拍賣，於民國九十三年二月四日，由甲○○拍定，同年月五日取
    得不動產權利移轉證書，並聲請點交，本院民事執行處執行人員於同年四月二日
    上午十時五十分許，會同甲○○前往上開房屋履勘點交，雙方就延展搬遷日期協
    調未果，另定期日執行點交。詎丙○○因而心生不滿，明知上開房屋業經甲○○
    拍定取得不動產權利移轉證書，已歸甲○○所有，僅執行點交前由其暫時持有使
    用中，竟意圖為自己不法之所有，自同年五月五日起至同年月十二日止，利用自
    行搬遷之際，陸續將其持有中屬於上開房屋之鋁門窗十六片、木門二片、電源開
    關片四片、浴室水龍頭一座、洗臉盆一座等物，予以拔除拆解搬走，侵占入己。
    嗣於同年月十三日上午，本院民事執行處執行人員會同甲○○再前往上開房屋執
    行點交時，始發現上情。
二、案經甲○○訴由台灣台中地方法院檢察署檢察官偵查起訴。
    理  由
一、訊據被告丙○○固坦承利用自行搬遷之際，拔除拆解上開房屋之鋁門窗十六片、
    木門二片、電源開關片四片、浴室水龍頭一座、洗臉盆一座，予以搬走等情，惟
    否認侵占犯行，辯稱因甲○○曾向伊表示不要屋內裝潢，所以伊才搬走，伊搬走
    之物均不屬房屋部分，伊沒有侵占云云。然查右揭犯罪事實，業據告訴人甲○○
    及告訴代理人李偉銓指訴綦詳，並有本院民事執行處拍賣公告附表、不動產權利
    移轉證書影本各一份及現場照片三十六張附卷可稽。又被告原係坐落台中市○○
  區○○段一二七七地號土地應有部分一萬分之四三及地上建物門牌號碼台中市南
    屯區○○○街五號七樓之十房屋之所有權人，前因積欠內政部營建署債務，經該
    署聲請本院民事執行處以九十二年度執字第三七七二九號執行查封及拍賣，於九
    十三年二月四日，由告訴人拍定，同年月五日取得不動產權利移轉證書，並聲請
    點交，本院民事執行處執行人員於同年四月二日上午十時五十分許，會同告訴人
    前往上開房屋履勘點交，雙方就延展搬遷日期協調未果，另定期日執行點交，而
    本院民事執行處執行人員於同年五月十三日上午，再會同告訴人前往上開房屋執
    行點交時，上開房屋之鋁門窗、木門、電源開關片、浴室水龍頭、洗臉盆等物，
    已遭拔除拆解搬走等情，復經本院調閱九十二年度執字第三七七二九號民事執行
    案卷查證無訛。依一般之交易習慣，房屋之鋁門窗、木門、電源開關片、浴室水
    龍頭、洗臉盆均係房屋之構成部分，非屬房屋之裝潢。而上開房屋自告訴人取得
    不動產權利移轉證書起，已歸告訴人所有，僅執行點交前由被告暫時持有使用中
    ，乃被告竟利用自行搬遷之際，將其持有中屬於上開房屋之鋁門窗十六片、木門
    二片、電源開關片四片、浴室水龍頭一座、洗臉盆一座等物，予以拔除拆解搬走
    ，迄今仍未返還告訴人，自難謂無不法所有意圖，被告所辯無非飾卸之詞，不足
    採信，其犯行已堪認定。
二、核被告所為，係犯刑法第三百三十五條第一項之侵占罪。爰審酌被告雖無前科（
    見卷附台灣高等法院被告全國前案紀錄表），且所侵占之物價值不多，惟利用執
    行點交前自行搬遷之際，將應點交予告訴人之上開房屋所屬鋁門窗、木門、電源
    開關片、浴室水龍頭、洗臉盆等物，予以拔除拆解搬走，非無惡性，事後迄未賠
    償告訴人損害，態度不佳，及其犯罪動機、目的、手段等一切情狀，處以如主文
    所示之刑，並諭知易科罰金之折算標準。
三、公訴意旨另以：被告係將上開房屋之電源開關座、連接電線、浴廁間水龍頭、窗
    戶窗片，以拔除、拆解之方式損壞卸下，因認被告此部分行為亦涉有刑法第三百
    五十四條之毀損罪嫌等語。按刑法第三百五十四條之毀損罪，依同法第三百五十
    七條規定須告訴乃論。又告訴乃論之罪，告訴人於第一審言詞辯論終結前，得撤
    回其告訴，刑事訴訟法第二百三十八條第一項亦有明定。查本件公訴人起訴被告
    涉犯刑法第三百五十四條之毀損罪嫌部分，業據告訴代理人李偉銓於第一審言詞
辯論終結前當庭撤回其告訴，公訴人復認被告此部分行為，與其前開有罪部分，
    有方法結果之牽連關係，為裁判上一罪，故不另為不受理之諭知，併予敘明。
據上論斷，應依刑事訴訟法第二百九十九條第一項前段，刑法第三百三十五條第一項
、第四十一條第一項前段，罰金罰鍰提高標準條例第一條前段、第二條，判決如主文
。
本案經檢察官乙○○到庭執行職務。
中      華      民      國      九十四      年    一    月      十一    日
                                  臺灣臺中地方法院刑事第八庭
                                    審判長法  官  朱  光  國
                                          法  官  洪  俊  誠
                                          法  官  鍾  堯  航
右正本證明與原本無異。
如不服本判決，應於送達後十日內向本院提出上訴狀（須附繕本），上訴於台灣高等
法院台中分院。
                                          書記官
中      華      民      國      九十四      年    一    月      十一    日
附錄本案論罪科刑法條全文
刑法第三百三十六條第一項：
意圖為自己或第三人不法之所有，而侵占自己持有他人之物者，處五年以下有期徒刑
、拘役或科或併科一千元以下罰金。
